臺灣雲林地方法院刑事判決　　　　　　　100年度易字第762號
公　訴　人　臺灣雲林地方法院檢察署檢察官
被　　　告　李新宏
上列被告因竊盜案件，經檢察官提起公訴（100 年度速偵字第23
9 號），於本院準備程序進行中，被告就被訴事實為有罪之陳述
，經裁定進行簡式審判程序，判決如下：
    主  文
李新宏犯竊盜罪，共貳罪，均累犯，各處有期徒刑柒月，應執行
有期徒刑拾月。
    事實及理由
壹、犯罪事實：李新宏前於民國98年間，因竊盜案件，經臺灣嘉
    義地方法院（下稱嘉義地院）以99年度嘉簡字第461 號判決
    判處有期徒刑5 月確定，又因加重竊盜案件，經嘉義地院以
    98年度易字第628 號判決判處有期徒刑9 月確定，上開2 案
    嗣經嘉義地院以99年度聲字第831 號裁定定其應執行刑為有
    期徒刑1 年1 月確定，已於100 年5 月6 日縮短刑期執行完
    畢。詎其仍不知悔改，復意圖為自己不法所有之各別犯意，
    而為下列犯行：
  一於100 年12月3 日凌晨2 時40分許，在雲林縣麥寮鄉○○村
    ○○段地號422 號處，徒手竊取周春明所有之永喬廠牌3HP
    馬達1 臺得手（價值約新臺幣【下同】3,000 元，已由周春
    明領回）。
  二於同日凌晨3 時許，在雲林縣麥寮鄉○○村○○段地號429
    號處，徒手竊取許有義所有之榮輝廠牌3HP 馬達1 臺得手（
    價值約3,000 元，已由許有義領回）。
    嗣經警於雲林縣元長鄉○○○○○路與三民路之交岔路口執行
    巡邏勤務，見李新宏行跡可疑，上前臨檢而查悉上情，並扣
    得上開馬達2 臺。
貳、認定犯罪事實所憑之證據及理由：
  一程序部分：本件被告李新宏所犯之刑法第320 條第1 項之罪
    ，非死刑、無期徒刑、最輕本刑為3 年以上有期徒刑之罪或
    高等法院管轄第一審之案件，其於準備程序進行中，就前揭
    被訴事實為有罪之陳述，經受命法官告以簡式審判程序之旨
    ，並聽取其與公訴人之意見後，本院認無不得或不宜改依簡
    式審判程序進行之情事，依刑事訴訟法第273 條之1 第1 項
    、第284 條之1 規定，裁定本件由受命法官獨任進行簡式審
    判程序，是本件之證據調查，依刑事訴訟法第273 條之2 規
    定，不受同法第159 條第1 項、第161 條之2 、第161 條之
    3 、第163 條之1 及第164 條至第170 條規定之限制，合先
    敘明。
  二上揭犯罪事實，業據被告坦承不諱（見警卷第2 頁、偵卷第
    7 頁、本院卷第12頁反面至第13頁、第38頁、第41頁），核
    與證人即被害人周春明、許有義指訴其等所有之馬達各1 臺
    遭竊之情節相符（見警卷第4 頁至第5 頁、第6 頁至第7 頁
    ），並有扣押筆錄、扣押物品目錄表各1 份、贓物認領保管
    單2 紙及現場照片6 張附卷可稽（見警卷第8 頁至第10頁、
    第12頁、第13頁至第14頁、第19頁至第21頁），足認被告上
    開任意性自白與犯罪事實相符，事證明確，被告之犯行堪以
    認定。
、論罪科刑之理由：
  一核被告所為，均係犯刑法第320 條第1 項之普通竊盜罪。被
    告所犯上開2 次竊盜罪間，犯意各別，行為互異，應予分論
    併罰。被告有如事實欄所載之犯罪科刑執行情形，有臺灣高
    等法院被告前案紀錄表1 份在卷足憑，其前受有期徒刑之刑
    執行完畢後，五年內故意再犯本件有期徒刑以上之罪，均為
    累犯，應依刑法第47條第1 項之規定，各加重其刑。
  二爰審酌被告前已有數次竊盜前科，素行不佳，有臺灣高等法
    院被告前案紀錄表附卷可參，而被告正值壯年，身體健全，
    有國中畢業之智識程度，且現於市場幫忙賣菜，日薪800 元
    ，因係臨時工，故每月薪資約2 萬元，可見其有能力從事正
    當行業以獲取生活費用，竟不依靠己力，反而竊取他人財物
    ，甚為不該，惟考量被告自承因從小由祖父母撫養，與親父
    反而關係疏離，現祖父母相繼過世，惟其與父親仍顯少來往
    ，其因此未與父親同住，獨自在外租屋生活，然因有時無工
    可做，又有房租代繳，方才屢次竊盜（見本院卷第42頁至第
    43頁），再其犯後坦承犯行，應有悔意，而被害人2 人亦均
    將被竊物品領回，是被告犯罪所生之危害非鉅等一切情狀，
    認公訴人就被告2 次竊盜罪各求處有期徒刑8 月，尚屬過重
    ，惟求處定其應執行為有期徒刑10月，則屬適當，爰分別量
    處如主文所示之刑，並定其應執行之刑。
肆、應適用之法條：
  一刑事訴訟法第273 條之1 第1 項、第299 條第1 項前段。
  二刑法第320 條第1 項、第47條第1 項、第51條第5 款。
  三刑法施行法第1 條之1 第1 項、第2 項前段。
本案經檢察官陳祥薇到庭執行職務。
中    華    民    國  100     年    12    月    30    日
                  刑事第二庭    法  官  段奇琬
以上正本證明與原本無異。
如不服本判決應於收受判決後10日內向本院提出上訴書狀，並應
敘述具體理由；其未敘述上訴理由者，應於上訴期間屆滿後20日
內向本院補提理由書（均須按他造當事人之人數附繕本）。「切
勿逕送上級法院」。
                                書記官  高培馨
中    華    民    國   100    年    12    月    30    日
附錄本件論罪科刑法條全文：
中華民國刑法第320條
（普通竊盜罪、竊佔罪）
意圖為自己或第三人不法之所有，而竊取他人之動產者，為竊盜
罪，處5  年以下有期徒刑、拘役或 5 百元以下罰金。
意圖為自己或第三人不法之利益，而竊佔他人之不動產者，依前
項之規定處斷。
前二項之未遂犯罰之。